臺灣臺南地方法院民事裁定
111年度事聲字第26號
異  議  人  
即債 權 人  潘星樺即萬通當舖


                      指定送達：臺南市○○區○○○路0段000號(1樓)
相  對  人  
即債 務 人  吳冠蒨  
代  理  人  楊汶斌律師
相  對  人  
即債 權 人  台北富邦商業銀行股份有限公司

法定代理人  程耀輝   


上列當事人間因消費者債務清理事件，異議人對於本院司法事務
官於民國111年3月14日所為110年度司執消債清字第44號裁定，
聲明異議，本院裁定如下：
    主  文
異議駁回。
    理  由
一、按關於更生或清算之程序，除本條例別有規定外，準用民事
    訴訟法之規定，消費者債務清理條例第15條定有明文。又當
    事人對於司法事務官處理事件所為之終局處分，得於處分送
    達後10日之不變期間內，以書狀向司法事務官提出異議；司
    法事務官認前項異議有理由時，應另為適當之處分；認異議
    為無理由者，應送請法院裁定之；法院認第1項之異議為有
    理由時，應為適當之裁定；認異議為無理由者，應以裁定駁
    回之。民事訴訟法第240條之4第1項至第3項亦有規定。查本
    院司法事務官於民國111年3月14日所為110年度司執消債清
    字第44號裁定（下稱原裁定），於111年3月18日寄存送達異
    議人，異議人於111年3月23日具狀對原裁定提出異議，司法
    事務官認其異議為無理由，送請本院裁定，核與上開規定相
    符，合先敘明。
二、異議意旨略以：債務人吳冠蒨對於異議人有2筆債務，其中1
    筆為新臺幣(下同)5萬元及自95年2月20日起按年息6％計算之
    利息，另1筆為保證債務，金額為150,000元，及自98年7月2
    0日起按年息6％計算之利息，爰依法提出異議等語。
三、按對於債權人所申報之債權及其種類、數額或順位，債務人
    或其他債權人得自債權表送達之翌日起，監督人、管理人或
    其他利害關係人得自債權表公告最後揭示之翌日起，於10日
    內提出異議。消費者債務清理條例第36條第1項定有明文。
四、經查：
  ㈠債務人前經本院以110年度消債清字第21號裁定自110年7月9
    日17時起開始清算程序，並由本院司法事務官以110年度司
    執消債清字第44號開始清算程序，經債權人陳報債權後，本
    院於111年1月13日公告債權表，嗣因相對人台北富邦商業銀
    行股份有限公司以異議人未提出證明文件為由，向本院聲明
    異議，而經原裁定剔除債權表中關於異議人之債權等情，業
    經本院依職權調閱上開卷宗，核閱無訛。
  ㈡按稱消費借貸者，謂當事人約定，一方移轉金錢或其他代替
    物之所有權於他方，而他方以種類、品質、數量相同之物返
    還之契約。民法第474條第1項定有明文。即消費借貸者，於
    當事人間必本於借貸之意思合致，而有移轉金錢或其他代替
    物之所有權於他方之行為，始得當之。次按金錢借貸為要物
    契約，應由貸與人就交付金錢之事實負舉證責任。即消費借
    貸，除有借貸之意思外，尚須有金錢之交付，方克成立。查
    本件債務人於聲請清算時陳報對於異議人有借款債務50,000
    元及保證債務50,000元等情，異議人固主張對於債務人有債
    權20萬元及遲延利息，並提出債務人所簽發之本票2紙為憑
    （見本院卷第17至19頁），然票據因流通起見而具有無因性
    ，簽發票據之原因多端，尚不能單憑異議人提出之本票，即
    認定異議人與債務人間存有保證關係及消費借貸關係，此外
    ，異議人未提出其他證據資料，以證明其對債務人有前開金
    額之消費借貸及保證關係存在，故其主張對於債務人有債權
    存在，尚難憑信。異議人既無法舉證證明其與債務人間有借
    貸及保證關係之情屬實，異議意旨主張對債務人有債權云云
    ，自不足採。
五、綜上所述，本院司法事務官因相對人台北富邦商業銀行股份
    有限公司之異議，剔除異議人之債權，認事用法並無違誤，
    異議意旨指摘原裁定不當，聲明廢棄，為無理由，應予駁回
    。
六、據上論結，本件異議為無理由，依消費者債務清理條例第15
    條、民事訴訟法第240條之4第3項，裁定如主文。
中　　華　　民　　國　　111 　年　　5 　　月　　17　　日
                        消債法庭  法  官  田幸艷
以上正本證明與原本無異。
如對本裁定抗告須於裁定送達後10日內向本院提出抗告狀，並應
繳納抗告費新臺幣1,000元整。　　　　　　　　　　　 
中　　華　　民　　國　　111 　年　　5 　　月　　17　　日
                                  書記官  駱映庭